臺灣士林地方法院刑事判決
111年度訴字第203號
公  訴  人  臺灣士林地方檢察署檢察官
被      告  謝天彬


上列被告因傷害案件，經檢察官提起公訴（110年度偵字第15318
號），被告於本院準備程序中就被訴之事實為有罪之陳述，經本
院裁定改依簡式審判程序審理，並判決如下：
    主  文
謝天彬犯傷害罪，處拘役拾日，如易科罰金，以新臺幣壹仟元折
算壹日。
    事  實
一、謝天彬與潘志強、陳重興均為同社區鄰居，潘志強與謝天彬
    、陳重興間相處不睦，潘志強、陳重興兩人並於民國110年7
    月22日上午11時50分許，在臺北市○○區○○街000巷0號1樓社
    區大門口前，因故發生爭執。潘志強隨即前往臺北市○○區○○
    ○路0段000號臺北市政府警察局士林分局社子派出所，欲對
    陳重興提告，謝天彬得知後亦趕往社子派出所，並於同日13
    時15分許，基於傷害之犯意，在社子派出所內，以右手揮拳
    毆打潘志強左臉頰，致潘志強受有左臉挫傷之傷害，嗣經潘
    志強報警處理而悉上情。
二、案經潘志強訴由臺北市政府警察局士林分局報告臺灣士林地
    方檢察署檢察官偵查起訴。
    理  由
一、本件被告謝天彬所犯非死刑、無期徒刑、最輕本刑為3 年以
    上有期徒刑之罪，或高等法院管轄第一審之案件，且於準備
    程序進行中，被告就被訴事實為有罪之陳述，經告知簡式審
    判程序之旨，並聽取檢察官、被告之意見後，本院裁定進行
    簡式審判程序，是本件之證據調查，依刑事訴訟法第273 條
    之2 規定，不受同法第159 條第1 項、第161 條之2 、第16
    1 條之3 、第163 條之1 及第164 條至第170 條規定之限制
    ，合先敘明。
二、認定犯罪事實所憑之證據及理由
　　前揭事實業據被告於警詢、偵訊坦承有徒手揮拳毆打潘志強
    左臉之犯行( 偵卷第40至41、81頁) ，嗣於本院準備程序及
    審理時亦自白傷害犯行( 本院卷第22、26、28頁) ，並經證
    人即告訴人潘志強於警詢及偵訊指訴明確（偵卷第7至9、12
    至14、77頁) ，復有潘志強之健群骨科診所診斷證明書（偵
    卷第85頁）、潘志強左臉受傷照片（偵卷第17頁)、現場監
    視器錄影畫面擷圖(偵15318 卷第49頁)及監視錄影光碟(附
    於偵卷末檔案存放袋）在卷可憑。足認被告之任意性自白核
    與事實相符，堪以採信。本案事證明確，被告傷害犯行洵堪
    認定，應依法論科。
三、論罪科刑
　㈠核被告所為，係犯刑法第277 條第1 項之傷害罪。
　㈡公訴意旨固以被告有如起訴書犯罪事實欄一所載前案科刑及
    執行情形，且於受有期徒刑之執行完畢後，5年以內故意再
    犯本案有期徒刑以上之罪，構成累犯，請求本院依刑法第47
    條第1項規定加重其刑。然本案檢察官並未提出足以證明被
    告構成累犯事實之前案徒刑執行完畢資料，亦未具體指出被
    告於本案犯行有何特別惡性及對刑罰反應力薄弱等各節，依
    最高法院刑事大法庭110年度台上大字第5660號裁定意旨，
    本院無從裁量本案是否因被告構成累犯而應加重其刑，爰僅
    將被告之前科紀錄列入刑法第57條第5款「犯罪行為人之品
    行」之量刑審酌事由，附此敘明。
　㈢爰以行為人責任為基礎，審酌被告與潘志強為鄰居關係，相
    處不睦，竟因細故，徒手揮拳毆打潘志強，漠視法紀，所為
    非是；惟念及被告犯後坦承犯行，態度尚可，且有意願與潘
    志強和解，然潘志強無和解意願；並考量被告上開犯罪動機
    、目的，兼衡潘志強所受傷勢，暨被告自陳高中肄業之智識
    程度、曾任保全、現沒有工作、未婚、沒有子女、現一人獨
    居之家庭生活與經濟狀況（本院卷第29頁）等一切情狀，量
    處如主文所示之刑，並諭知易科罰金之折算標準。
據上論斷，應依刑事訴訟法第273 條之1 第1 項、第284 條之1
、第299 條第1 項前段，判決如主文。
本案經檢察官吳爾文提起公訴，檢察官郭季青到庭執行職務。
中　　華　　民　　國　　111 　年　　9 　　月　　2 　　日
                  刑事第二庭　法  官  楊秀枝
以上正本證明與原本無異。
如不服本判決應於收受送達後 20 日內向本院提出上訴書狀，並
應敘述具體理由。其未敘述上訴理由者，應於上訴期間屆滿後20
 日內向本院補提理由書 (均須按他造當事人之人數附繕本 )「
切勿逕送上級法院」。
                              書記官  吳尚文
中　　華　　民　　國　　111 　年　　9 　　月　　2 　　日
附錄：本案論罪科刑法條全文
中華民國刑法第277條
傷害人之身體或健康者，處5年以下有期徒刑、拘役或50萬元以
下罰金。
犯前項之罪，因而致人於死者，處無期徒刑或7年以上有期徒刑
；致重傷者，處3年以上10年以下有期徒刑。